【裁判字號】    99,訴,745
【裁判日期】    991029
【裁判案由】    毒品危害防制條例
【裁判全文】
臺灣基隆地方法院刑事判決               99年度訴字第745號
公  訴  人  臺灣基隆地方法院檢察署檢察官
被      告  乙○○
上列被告因毒品危害防制條例案件，經檢察官提起公訴（99年度
毒偵字第1383號）暨移送併辦審理（99年度毒偵字第1748號）被
告於準備程序進行中，就被訴事實為有罪之陳述，經本院合議庭
裁定由受命法官獨任進行簡式審判程序，判決如下：
    主  文
乙○○施用第一級毒品，累犯，處有期徒刑柒月，扣案之第一級
毒品海洛因殘渣袋壹只，沒收銷燬之。又施用第二級毒品，累犯
，處有期徒刑肆月，扣案之第二級毒品甲基安非他命殘渣袋貳只
，均沒收銷燬之。應執行有期徒刑拾月，扣案之第一級毒品海洛
因殘渣袋壹只、第二級毒品甲基安非他命殘渣袋貳只，均沒收銷
燬之。
    事  實
一、乙○○前因施用毒品案件，經觀察、勒戒後，認無繼續施用
    毒品之傾向，於民國92年10月16日釋放，並由臺灣基隆地方
    法院檢察署檢察官以92年度毒偵字第866 號為不起訴之處分
    確定。又因施用第一級、第二級毒品案件，經本院於94年1
    月24日以93年度訴字第909 號判決判處有期徒刑6 月、3 月
    ，應執行有期徒刑8 月確定，於94年4 月8 日易科罰金執行
    完畢（未構成累犯）。再因施用第一級、第二級毒品案件，
    經本院於95年4 月27日以95年度訴字第241 號判決判處有期
    徒刑7 月、4 月，應執行有期徒刑10月確定，於96年4 月30
    日縮短刑期執行完畢（構成累犯）。復因施用第一級毒品案
    件，經本院於97年2 月29日以97年度訴字第75號判決判處有
    期徒刑1 年，上訴後，臺灣高等法院於97年7 月30日以97年
    度上訴字第1684號判決駁回上訴確定，甫於98年8 月23日縮
    短刑期執行完畢（構成累犯）。
二、詎乙○○仍未戒除毒癮，分別基於施用第一級毒品海洛因及
    第二級毒品甲基安非他命之犯意，於99年8 月7 日8 時許，
    在基隆市○○區○○街379 巷67之1 號住處，以將第一級毒
    品海洛因摻入香菸內，再點燃吸食之方式，施用第一級毒品
    海洛因1 次，又在施用海洛因之後，將第二級毒品甲基安非
    他命置放在鋁箔紙上，再燒烤加熱吸食其產生之煙霧之方式
    ，施用第二級毒品甲基安非他命1 次。嗣於99年8 月7 日12
    時30分許，經警持搜索票至上開處所搜索，扣得海洛因殘渣
    袋1 只、甲基安非他命殘渣袋2 只及LG牌行動電話1 具（含
    0000000000號門號SIM 卡1 張）。
三、案經臺北縣政府警察局報告臺灣基隆地方法院檢察署檢察官
    偵查起訴，及同署檢察官因同一案件移送併辦。
    理  由
一、本件被告所犯者非為死刑、無期徒刑、最輕本刑為3 年以上
    有期徒刑之罪或高等法院管轄第一審案件，其於準備程序進
    行中，先就被訴事實為有罪之陳述，經告知其簡式審判程序
    之旨，並聽取公訴人及被告之意見後，本院依刑事訴訟法第
    273 條之1 第1 項之規定，裁定由受命法官獨任進行簡式審
    判程序，且依同法第273 條之2 規定，簡式審判程序之證據
    調查，不受第159 條第1 項、第161 條之2 、第161 條之3
    、第163 條之1 及第164 條至第170 條規定之限制，合先敘
    明。
二、論罪科刑
  (一)前揭犯罪事實，業據被告於本院準備程序及審理時坦承不諱
    ，且其為警查獲後所採集之尿液經送驗結果，呈甲基安非他
    命、安非他命、嗎啡、可待因之陽性反應，此有台灣檢驗科
    技股份有限公司於99年8 月26日出具之UL/2010/80331 號濫
    用藥物檢驗報告1 紙附卷可稽，且參之以酵素免疫分析或薄
    層定性分析等方式為初步篩檢者，檢驗結果雖有相當程度偽
    陽性之可能，然以氣（液）相層析、質譜分析之儀器為交叉
    確認者，檢驗結果出現偽陽性之機率則極低，因而具有公信
    力，核足為對涉嫌人不利之認定，此外，並有扣案之海洛因
    殘渣袋1 只、甲基安非他命殘渣袋2 只可資佐證，足認被告
    自白與事實相符，足徵被告自白其有施用第一級及第二級毒
    品犯行堪予採信，本件犯罪事證明確，被告犯行洵堪認定，
    應依法論科。
  (二)查海洛因、安非他命分係毒品危害防制條例第2 條第2 項第
    1 款、第2 款所定之第一級、第二級毒品，被告於施用毒品
    後5 年以內，再犯本件施用第一級毒品海洛因、第二級毒品
    甲基安非他命之行為，係犯毒品危害防制條例第10條第1 項
    、第2 項之施用第一級、第二級毒品罪。其所犯上開2 罪，
    犯意各別，行為不同，應予分論併罰。又其前曾受如事實欄
    一所示之有期徒刑執行完畢，此有臺灣高等法院被告前案紀
    錄表在卷可按，其於有期徒刑執行完畢後之5 年內，故意再
    犯本件有期徒刑以上之罪，為累犯，其所犯上開2 罪，均應
    依刑法第47條第1 項加重其刑。
  (三)爰審酌被告曾有施用毒品之前科仍不知戒除，惟犯罪後坦承
    犯行，且所犯之施用毒品犯行乃戕害自己身心健康，並未危
    及他人等一切情狀，量處如主文所示之刑。
  (四)扣案之第一級毒品海洛因殘渣袋1 只及第二級毒品甲基安非
    他命殘渣袋2 只，其內之海洛因、甲基安非他命量微無法稱
    重，復難以與包裝袋析離，故應整體視為查獲之毒品，依毒
    品危害防制條例第18條第1 項前段之規定宣告，均沒收銷燬
    之。至扣案之LG牌行動電話1 具（含0000000000號門號SIM
    卡1 張），雖為被告所有之物，惟與本案施用毒品無關，業
    據被告陳明在卷，爰不予宣告沒收，併此敘明。
據上論斷，應依刑事訴訟法第273 條之1 第1 項、第299 條第1
項前段，毒品危害防制條例第10條第1 項、第2 項、第18條第1
項前段，刑法第11條、第47條第1 項、第51條第5 款，判決如主
文。
本案經檢察官甲○○到庭執行職務。
中    華    民    國    99    年    10    月    29    日
                  刑事第五庭法    官  吳佳齡
以上正本證明與原本無異。
如不服本判決應於收受送達後10日內向本院提出上訴書狀，並應
敘述具體理由；其未敘述上訴理由者，應於上訴期間屆滿後20日
內向本院補提理由書(均須按他造當事人之人數附繕本)「切勿逕
送上級法院」。
中    華    民    國    99    年    10    月    29    日
                            書 記 官  莊智凱
附錄論罪法條：
毒品危害防制條例第10條
施用第一級毒品者，處 6 月以上 5 年以下有期徒刑。
施用第二級毒品者，處 3 年以下有期徒刑。

司法院資訊處製作；財團法人民間司法改革基金會備份。
